臺灣桃園地方法院刑事判決
111年度審易字第1858號
公  訴  人  臺灣桃園地方檢察署檢察官
被      告  王子仰



上列被告因竊盜案件，經檢察官提起公訴（111年度偵字第28240
號），被告於準備程序就被訴事實為有罪之陳述，經告以簡式審
判程序之旨，並聽取當事人之意見後，本院裁定進行簡式審判程
序，並判決如下：
    主  文
王子仰犯在車站竊盜罪，處有期徒刑柒月。
未扣案犯罪所得coach品牌皮夾一個及新臺幣六百元均沒收，於
全部或一部不能沒收或不宜執行沒收時，追徵其價額。
    事實及理由
一、本件犯罪事實及證據，除犯罪事實欄一第3至4行記載「意圖
    為自己不法之所有」後補充「基於加重竊盜之犯意」；第4
    至6行記載「在桃園市○○區○○路000號(台鐵1231次區間列車
    停靠中壢車站第一月台)臺」更正為「在桃園市○○區○○路000
    號台鐵中壢車站前站第三月台」；證據部分補充「被告王子
    仰於本院準備程序及審理中之自白」外，其餘均與臺灣桃園
    地方檢察署檢察官起訴書之記載相同，茲引用如附件。
二、論罪科刑
　㈠按刑法第321條第1項第6款之加重竊盜罪，係因犯罪場所而設
    之加重處罰規定，車站或埠頭為供旅客上下或聚集之地，當
    以車船停靠旅客上落停留及必經之地為限（最高法院62年台
    上字第3539號判決意旨參照），從而，如售票廳、候車室、
    行李提領處及月台等處，自均屬之。本案被告之行竊地點係
    在台鐵中壢車站前站之第三月台，該處為一般旅客在該車站
    搭乘火車時停留及必經之地，有現場監視器照片在卷可查（
    見偵卷第37-41頁），依前揭判決意旨，自符合上述「車站
    」之定義。
　㈡核被告王子仰所為，係犯刑法第321條第1項6款之在車站竊盜
    罪。
　㈢被告有如犯罪事實欄所載之犯罪科刑及執行完畢情形，業經
    檢察官具體記載於起訴書犯罪事實欄內，並有刑案資料查註
    紀錄表、臺灣高等法院被告前案紀錄表在卷可憑，且為被告
    所坦承（見本院卷第56頁），是被告於前案執行完畢5年內
    ，故意再犯本案有期徒刑以上之罪，已合於刑法第47條第1
    項所規定累犯之要件；檢察官並主張被告前案所犯為同質性
    之竊盜犯罪，請本院依累犯之規定加重其刑。審酌被告前案
    所犯均為竊盜罪，所保護法益及罪質類型與本案所為相同，
    足見被告未因前案之執行完畢而有所警惕，堪認被告主觀上
    有犯本罪之特別惡性或對刑罰之反應力薄弱等教化上之特殊
    原因，而有透過累犯加重之制度以達特別預防之目的，參照
    司法院大法官會議釋字第775 號解釋意旨，依本案犯罪情節
    ，加重最低法定本刑規定，與罪刑相當原則尚無不符，爰依
    刑法第47條第1 項規定加重其刑。
　㈣爰以行為人之責任為基礎，審酌被告不思以正當途徑獲取所
    需，恣意在車站內竊取財物，顯然欠缺尊重他人財產法益之
    觀念，並造成他人財產損失，所為應予非難；惟念其犯後尚
    知坦承犯行，然並未與告訴人達成和解或賠償其損害，兼衡
    被告之犯罪動機、目的、手段、所竊取財物之價值、於警詢
    及本院審理時自述之智識程度、從事清潔工作、經濟狀況不
    佳等一切情狀，量處如主文所示之刑。
三、沒收
　㈠被告所竊得之coach品牌皮夾1個、現金新臺幣（下同）600元
    ，均為其犯罪所得，未據扣案，亦未實際合法發還被害人，
    均應依刑法第38條之1第1項前段、第3項規定宣告沒收，並
    於全部或一部不能沒收或不宜執行沒收時，追徵其價額。
　㈡又被告所竊得之身分證、健保卡等物品，若由告訴人申請註
    銷、掛失並補發後，將使原證件及卡片等失其效用，縱使予
    以沒收，價值亦屬低微或不易評估，對於本案被告不法行為
    之非難，抑或刑罰之預防或矯治目的助益甚微，顯然欠缺刑
    法上重要性，為符合比例原則並兼顧訴訟經濟，爰依刑法第
    38條之2第2項之規定，均不予宣告沒收或追徵。　
據上論斷，應依刑事訴訟法第273條之1第1項、第299條第1項前
段、第310條之2、第454條第2項，判決如主文。
本案經檢察官張羽忻提起公訴，檢察官謝咏儒到庭執行職務。
中　　華　　民　　國　  111  　年　 　12  　月   13 　日
                  刑事審查庭  法  官   李敬之 
以上正本證明與原本無異。
如不服本判決應於收受判決後20日內向本院提出上訴書狀，並應
敘述具體理由。其未敘述上訴理由者，應於上訴期間屆滿後20日
內向本院補提理由書（均須按他造當事人之人數附繕本）「切勿
逕送上級法院」。
                              書記官  陳俐蓉
中　　華　　民　　國　　111 　年　　12　　月　　14　　日
附錄本案論罪科刑依據之法條：
中華民國刑法第321條
犯前條第1項、第2項之罪而有下列情形之一者，處6月以上5年以
下有期徒刑，得併科50萬元以下罰金：
一、侵入住宅或有人居住之建築物、船艦或隱匿其內而犯之。
二、毀越門窗、牆垣或其他安全設備而犯之。
三、攜帶兇器而犯之。
四、結夥三人以上而犯之。
五、乘火災、水災或其他災害之際而犯之。
六、在車站、港埠、航空站或其他供水、陸、空公眾運輸之舟、
    車、航空機內而犯之。
前項之未遂犯罰之。
附件：
臺灣桃園地方檢察署檢察官起訴書
                                    111年度偵字第28240號
　　被　　　告　王子仰　
上列被告因竊盜案件，已經偵查終結，認應提起公訴，茲將犯罪
事實及證據並所犯法條分敘如下：
        犯罪事實
一、王子仰前因竊盜案件，經臺灣新北地方法院以106年度聲字
    第3862號判決判處有期徒刑1年3月確定，於民國107年7月27
    日假釋期滿視為執行完畢。詎其猶不知悔改，意圖為自己不
　　法之所有，於111年4月16日18時20分許，在桃園市○○區○○路
    000號(台鐵1231次區間列車停靠中壢車站第一月台)臺，趁
    鄭玉暄不注意之際，徒手竊取鄭玉萱放置於側背包內皮夾1
    只(內含身分證件、現金新臺幣【下同】600元等物，價值共
    5,200元)，嗣鄭玉萱發覺遭竊，報警調閱監視器畫面而循線
    查悉上情。
二、案經鄭玉萱訴由內政部警政署鐵路警察局臺北分局報告偵辦
    。
     證據並所犯法條
一、證據清單及待證事實: 
編號  證據名稱  待證事實   1 被告王子仰警詢時之自白 被告坦承於上開時地，以上開方式，竊取上開物品之事實。   2 告訴人鄭玉萱警詢時之指訴 證明全部犯罪事實。   3 刑案現場照片64張 證明被告於上開時、地行竊之過程。   4 車站營運交易明細表、悠遊卡個人資料及使用紀錄各1份 佐證被告上開犯罪事實。 
二、核被告王子仰所為，係犯刑法第321條第6款之在車站內竊盜
    罪嫌。被告前受有期徒刑之執行完畢,有本署刑案資料查註
    紀錄表在卷可參，其於5年以內故意再犯本件有期徒刑以上
    之罪，請並斟酌依刑法第47條第1項之規定及司法院大法官
    釋字第775號解釋意旨加重其刑。被告所竊取之物，為被告
    之犯罪所得，請依刑法第38條之1第1項前段規定，予以宣告
    沒收，於全部或一部不能沒收或不宜執行沒收時，請依同條
    第3項規定追徵其價額。
三、依刑事訴訟法第251條第1項提起公訴。
    此 致
臺灣桃園地方法院
中　　華　　民　　國　 111　　年　　7 　　月　　27  　日
　　　　　　　　　　　　　　　檢　察　官  張羽忻
本件證明與原本無異　　　　　　　　　　　　　　　　　　　
中    華　  民  　國   111    年　  8    月    13     日
                              書  記  官  蔡瀠萱